臺灣嘉義地方法院民事判決
111年度朴小字第78號
原      告  臺北市政府都市發展局

法定代理人  黃一平  
訴訟代理人  許淑慧  
            鄭文楷  
被      告  陳當世  
上列當事人間債務不履行損害賠償事件，本院於民國111年4月21
日言詞辯論終結，判決如下：
　　主    文
被告於繼承被繼承人林厚生之遺產範圍內給付原告新臺幣54,304
元，及自民國111年3月26日起至清償日止，按年息5％計算之利息
。
訴訟費用新臺幣1,000元由被告於繼承被繼承人林厚生之遺產範
圍內負擔。
本判決第1項得假執行。
    事實及理由
一、原告主張：訴外人林厚生前向原告承租臺北市○○○路0號6樓
    之10之國民住宅，租賃期間至民國108年5月31日起屆滿，租
    金每月新臺幣（下同）3,700 元，並按月計收管理維護費55
    0元（下稱系爭租約）。系爭租約第17條第1項約定系爭租約
    終止或期滿時，訴外人林厚生應將租金、管理維護費、水、
    電、瓦斯費及停車場租金繳清，如有殘留家具、雜物者，視
    為放棄所有權，任憑原告處理，並應給付原告為處理家具、
    雜物所支出之費用，則訴外人林厚生積欠租金及管理維護費
    137元、水費351元、電費316元及廢棄物清理費62,000元，
    共計62,804元，扣除其所繳納之保證金8,500元，尚不足54,
    304元（計算式：62,804元-8,500元=54,304元）。茲訴外人
    林厚生業於107年12月1日死亡，被告為其繼承人，對訴外人
    林厚生之債務應於繼承被繼承人林厚生之遺產範圍內負連帶
    清償責任，原告自得依系爭租約及繼承之法律關係，請求被
    告給付原告上開費用54,304元等語。並聲明：如主文第1項
    所示。
二、被告則以：我與訴外人林厚生是同母異父，完全沒有往來，
    也不知道要辦理拋棄繼承，我沒有繼承到訴外人林厚生之遺
    產，主張依民法第1148條規定繼承人已因繼承取得遺產負有
    限責任等語，資為抗辯。並答辯聲明：原告之訴駁回。
三、本院之判斷：
　㈠經查，原告主張之事實，業據其提出與所述相符之臺北市國
    民住宅租賃契約書、臺北市政府都市發展局出租國宅承租人
    退租欠費審查表、繼承系統表、臺灣臺北地方法院108年度
    司繼字第240號函、被告暨訴外人林厚生之戶籍資料、臺灣
    臺北地方法院家事事件公告等件為證（見本院卷第11至31頁
    ），本院審酌原告所提之證據，堪信原告之主張為真正。
　㈡按遺產繼承人，除配偶外，依左列順序定之：㈠直系血親卑親
    屬，㈡父母，㈢兄弟姊妹，㈣祖父母；繼承人對於被繼承人之
    債務，以因繼承所得之遺產為限，負清償責任；繼承人對於
    被繼承人之債務，以因繼承所得遺產為限，負連帶責任，民
    法第1138條、1148條第2項、第1153條第1項分別定有明文。
    查訴外人林厚生於000年00月0日死亡，無直系血親卑親屬、
    父母周林免為第二順位繼承人已於64年2月25日死亡，兄弟
    姊妹為第三順位繼承人，訴外人周當良已辦理拋棄繼承，訴
    外人周振霖已於93年2月25日死亡，被告未辦理拋棄繼承等
    情，有本院依職權調閱臺灣臺北地方法院108年度司繼字第2
    40號拋棄繼承卷審查屬實，依上開規定，原告主張被告為林
    厚生之繼承人，依上開規定，被告應對林厚生之債務，於繼
    承遺產範圍內負清償之責，並無不合。
　㈢從而，原告支出上開費用62,804元應由林厚生負擔，經以林
    厚生所繳納之保證金8,500元抵償後，尚不足54,304元（計
    算式：62,804元-8,500元=54,304元），原告請求被告於繼
    承被繼承人林厚生之遺產範圍內清償上開費用54,304元，核
    屬有據，應予准許。
四、綜上所述，原告依系爭租約及繼承之法律關係，請求被告於
    繼承被繼承人林厚生之遺產範圍內給付原告54,304元，及自
    起訴狀繕本送達翌日即111年3月26日（本院卷第45頁）起至
    清償日止，按年息5％計算之利息，為有理由，應予准許。
五、本件事證已臻明確，兩造其餘攻擊防禦方法，核與判決結果
    不生影響，爰不逐一論述。
六、本件係適用小額程序所為被告敗訴之判決，依民事訴訟法第
    436條之20規定，應依職權宣告假執行。
七、訴訟費用負擔之依據：依民事訴訟法第78條及同法第436條
    之19條第1項規定，確定本件訴訟費用額為第一審裁判費1,0
    00元，應由被告於繼承被繼承人林厚生之遺產範圍內負擔。
中　　華　　民　　國　　111 　年　　4 　　月　　28　　日
                  臺灣嘉義地方法院朴子簡易庭
                                  法　官　羅紫庭
以上正本係照原本作成。
如對本判決上訴，須於判決送達後20日內向本庭（嘉義市文化路
308之1號）提出上訴狀（均須按他造當事人之人數附繕本）。如
委任律師提起上訴者，應一併繳納上訴審裁判費。
民事訴訟法第436條之24第2項規定：對小額程序之第一審裁判之
上訴或抗告，非以其違背法令為理由，不得為之。
中　　華　　民　　國　　111 　年　　4 　　月　　28　　日
                                  書記官  陳怡辰